es: Material para el mecanismo de llaves del clarinete: Latón; Chapado en oro; Alpaca; Niquelado; Plateado; Acero inoxidable; Otro
cs: Materiál pro klávesy klarinetu: Mosaz; Pozlacené; Alpaka; Poniklované; Postříbřené; Nerezová ocel; Jiné
tr: Klarnet mekanizma malzemesi: Pirinç; Altın kaplama; Nikel gümüş; Nikel kaplama; Gümüş kaplama; Paslanmaz çelik; Diğer
ru: Материал механики кларнета: Латунь; С золотым покрытием; Нейзильбер; С никелевым покрытием; С серебряным покрытием; Нержавеющая сталь; Другой
de: Material der Klarinettenmechanik: Messing; Vergoldet; Neusilber; Vernickelt; Versilbert; Edelstahl; Sonstige
el: Υλικό για κλαρινέτο: Ορείχαλκος; Επίχρυσο; Νεάργυρος; Επινικελωμένο; Επάργυρο; Ανοξείδωτο ατσάλι; Άλλο
zh-TW: 單簧管按鍵機構材質: 黃銅; 鍍金; 白銅; 鍍鎳; 鍍銀; 不鏽鋼; 其他
en: Clarinet keywork material: Brass; Gold-plated; Nickel silver; Nickel-plated; Silver-plated; Stainless steel; Other
vi: Chất liệu cơ cấu phím kèn clarinet: Đồng thau; Mạ vàng; Bạc niken; Mạ ni-ken; Mạ bạc; Thép không gỉ; Khác
pt-PT: Material para chave de clarinete: Latão; Banhado a ouro; Alpaca; Niquelado; Banhado a prata; Aço inoxidável; Outro
ro-RO: Material pentru clapele de clarinet: Alamă; Placat cu aur; Nichel-argint; Placat cu nichel; Placat cu argint; Oțel inoxidabil; Altele
da: Materiale i klarinetmekanik: Messing; Guldbelagt; Nikkelsølv; Forniklet; Forsølvet; Rustfrit stål; Andet
th: วัสดุที่ใช้ทำกลไกคีย์ของคลาริเน็ต: ทองเหลือง; ชุบทอง; นิกเกิลซิลเวอร์; ชุบนิกเกิล; ชุบเงิน; สเตนเลสสตีล; อื่นๆ
hu: Klarinét billentyűinek anyaga: Sárgaréz; Aranyozott; Alpakka; Nikkelezett; Ezüstözött; Rozsdamentes acél; Egyéb
sv: Klarinettklaffarnas material: Mässing; Guldpläterad; Nysilver; Förnicklad; Försilvrad; Rostfritt stål; Annat
ko: 클라리넷 키워크 재질: 황동; 금도금; 니켈 실버; 니켈 도금; 은도금; 스테인리스 스틸; 기타
hr-HR: Materijal za tipke klarinet: Mjed; Pozlaćeno; Novo srebro; Poniklano; Posrebreno; Nehrđajući čelik; Ostalo
nl: Klarinet kleppenmechaniek materiaal: Messing; Verguld; Nieuwzilver; Vernikkeld; Verzilverd; Roestvrij staal; Anders
nb: Klarinettklavermateriale: Messing; Gullbelagt; Nysølv; Nikkelbelagt; Sølvbelagt; Rustfritt stål; Annet
bg-BG: Материал на клапния механизъм на кларинета: Месинг; Със златно покритие; Алпака; С никелово покритие; Със сребърно покритие; Неръждаема стомана; Друго
lt-LT: Klarneto klavišų mechanizmo medžiaga: Žalvaris; Paauksuotas; Naujasidabris; Nikeliuotas; Pasidabruotas; Nerūdijantysis plienas; Kita
it: Materiale chiave per clarinetto: Ottone; Placcato oro; Alpacca; Nichelato; Placcato argento; Acciaio inossidabile; Altro
pt-BR: Material das chaves do clarinete: Latão; Banhado a ouro; Alpaca; Niquelado; Banhado a prata; Aço inoxidável; Outro
zh-CN: 单簧管按键材质: 黄铜; 镀金; 白铜; 镀镍; 镀银; 不锈钢; 其他
pl: Materiał mechaniki klarnetu: Mosiądz; Pozłacany; Nowe srebro; Poniklowany; Posrebrzany; Stal nierdzewna; Inny
sk-SK: Materiál klapiek klarinetu: Mosadz; Pozlátené; Alpaka; Poniklované; Postriebrené; Nehrdzavejúca oceľ; Iné
fr: Matériau des clés de clarinette: Laiton; Plaqué or; Maillechort; Plaqué nickel; Plaqué argent; Acier inoxydable; Autre
fi: Klarinetin koneiston materiaali: Messinki; Kullattu; Uushopea; Nikkelöity; Hopeoitu; Ruostumaton teräs; Muu
sl-SI: Material tipk klarineta: Medenina; Pozlačeno; Novo srebro; Ponikljano; Posrebreno; Nerjavno jeklo; Drugo
ja: クラリネットのキーワーク素材: 真鍮; 金メッキ; 洋白; ニッケルメッキ; 銀メッキ; ステンレススチール; その他